【裁判字號】    98,消債抗,6
【裁判日期】    980112
【裁判案由】    更生事件
【裁判全文】
臺灣臺中地方法院民事裁定  98年度消債抗字第6號
抗  告  人  良京實業股份有限公司
法定代理人  甲○○○○住同上
相  對  人  乙○○
抗告人因相對人聲請更生事件，對於中華民國97年12月2日本院
97年度執消債更字第162號裁定提起抗告，本院裁定如下：
    主  文
抗告駁回。
抗告程序費用新臺幣壹仟元由抗告人負擔。
    理  由
一、抗告意旨略以：相對人於民國97年11月25日之債權人會議中
    ，陳稱其配偶係柬埔寨籍，育有二子，配偶與其中一子在台
    ，配偶有工作，但其工作所得均未用於家計，而對其配偶之
    收入及工作詳情，相對人支吾其詞，答稱不知。相對人與配
    偶共賦同居，且配偶亦有收入，相對人並非家庭之唯一收入
    來源，其每月支出，當少於其更生償還計劃書草案所列舉。
    且相對人與配偶共同生活，豈能對其配偶之工作狀況及收入
    諉為不知？相對人亦未說明，為何配偶之薪資未用於家計？
    凡此皆有違社會常情。相對人對此無法詳細說明，令人懷疑
    其對於家庭之收入有所隱匿，其所提出每月償還新台幣（下
    同）12,000元之更生方案是否公允，即不無疑問。因認相對
    人有不為真實陳述之情事，進而影響更生方案之公允性，爰
    依消費者債務清理條例第46條第3款之規定，不同意更生方
    案並提出抗告，請求鈞院廢棄原裁定等語。
二、按債務人有薪資、執行業務所得或其他固定收入，法院認更
    生方案之條件公允者，得不經債權人會議可決，逕依債務人
    之聲請或依職權以裁定認可更生方案。有下列情形之一者，
    法院不得為前項之認可：一、債務人於七年內曾依破產法或
    本條例規定受免責。二、有前條第一項各款情形之一。三、
    無擔保及無優先權債權受償總額，顯低於法院裁定開始更生
    程序時，依清算程序所得受償之總額。四、無擔保及無優先
    權債權受償總額，低於債務人聲請更生前二年間，可處分所
    得扣除自己及依法應受其扶養者所必要生活費用之數額。法
    院為第一項認可裁定前，應將更生方案之內容及債務人之財
    產及收入狀況報告書通知債權人，並使債權人有陳述意見之
    機會，消費者債務清理條例第64條定有明文。而雖抗告人以
    上開情事提出抗告，然查依原審該日之訊問筆錄所示，已未
    能認有抗告人抗告意旨主張之情事。則抗告人就其抗告主張
    既未舉證以實其說，已難認其主張為真實。再按雖更生之聲
    請有下列情形之一者，應駁回之：三、債務人經法院通知，
    無正當理由而不到場，或到場而不為真實之陳述，或拒絕提
    出關係文件或為財產變動狀況之報告，消費者債務清理條例
    第46條第3款固有明文。然該條款之規定乃更生開始之障礙
    事由，並非認可更生方案之要件。再依消費者債務清理條例
    第45條之規定：法院開始更生程序之裁定，應載明其年、月
    、日、時，並即時發生效力。前項裁定不得抗告，並應公告
    之。即知消費者債務清理條例第46條第3款之規定僅為更生
    開始之障礙事由，於有該事由時，法院應駁回更生之聲請，
    而如法院認無該條款情事而開始更生程序之裁定，則不得抗
    告。是抗告人執相對人更生開始之障礙事由於本件認可更生
    方案為主張，已於法未合。再依原裁定認可之更生方案所示
    ，乃各債權人按其債權金額以相同比例受償，亦無不公允情
    事，再依附於97年度消債更字第285號卷內相對人所提出之
    財產及收入狀況說明書、聲請前2年內收入之數額、原因及
    種類、聲請前2年內必要支出之數額、原因及種類、依法受
    債務人扶養之人、支出96年度勞健保費之保險費繳納證明單
    、支出其子嚴偉銘教育費之收據、支出其子嚴莛富扶養費之
    匯款單據所示，與原審認可之更生方案觀之，該更生方案，
    其條件核亦屬適當、可行，復無上開消費者債務清理條例第
    64條第2項規定之情事存在，原審予以認可該更生方案，於
    法並無不合，抗告意旨猶執前詞指摘原裁定不當，求予廢棄
    ，為無理由，應予駁回。
三、據上論結，本件抗告為無理由，依消費者債務清理條例第11
    條第2項、第15條，民事訴訟法第495條之1第1項、第449條
    第1項、第95條、第78條，裁定如主文。
中    華    民    國    98    年    1     月    12    日
              民事第二庭   審判長  法  官  許秀芬
                                   法  官  楊國精
                                   法  官  陳秋月
上為正本係照原本作成
不得再抗告
中    華    民    國    98    年    1     月    12    日
                                書記官  廖曉鐘


司法院資訊處製作；財團法人民間司法改革基金會備份。
